臺灣高等法院高雄分院刑事判決　　　　 94年度上易字第847號
上　訴　人　臺灣高雄地方法院檢察署檢察官
被　　　告　甲○○
上列上訴人因被告竊盜案件，不服臺灣高雄地方法院94年度易字
第1710號中華民國94年10月24日第一審判決（檢察官聲請簡易判
決處刑：臺灣高雄地方法院檢察署94年度偵字第20124 號），本
院判決如下：
     主  文
原判決撤銷，發回臺灣高雄地方法院。
     事  實
一、聲請簡易判決處刑意旨略以：被告甲○○意圖為自己不法之
    所有，於民國94年5 月17日上午5 時10分許，騎機車至桂華
    營造股份有限公司設在高雄縣鳳山市○○路與中崙路口之材
    料場工地，將機車停放在圍牆外，由圍牆之縫隙進入工地內
    ，竊取不銹鋼圈4 只（共值新台幣2,400 元），得手後將鋼
    圈搬至圍牆外，正搬運第4 只鋼圈時，為工地守夜員洪府雄
    發現，甲○○乃將第4 只鋼圈丟在工地內，將已竊得之鋼圈
    3 個套在雙手騎車由中崙路逃逸，嗣經警據報到場，在被告
    曾搬動而未及帶走之上開鋼圈上，採得指紋4 枚，經送請內
    政部警政署刑事警察局比對結果，發現與該局檔存之被告右
    食指、右拇指指紋相符而發覺犯行，因認被告涉犯刑法第32
    0 條第1 項之竊盜罪嫌等語。
二、按案件曾經判決確定者，應諭知免訴之判決，並得不經言詞
    辯論而為之，刑事訴訟法第302 條第1 款、第307 條分別定
    有明文。又訴訟上所謂一事不再理之原則，關於實質上一罪
    或裁判上一罪，亦均有其適用；連續犯係裁判上一罪，其一
    部分犯罪事實曾經判決確定者，其效力當然及於全部，故復
    將其他部分重行起訴或自訴者，亦應諭知免訴之判決，最高
    法院60年臺非字第77號、49年臺非字第20號判例意旨可資參
    照。又按檢察官聲請以簡易判決處刑案件，經法院審理後認
    定應為無罪、免訴、不受理或管轄錯誤判決之諭知者，應適
    用通常程序審判之，刑事訴訟法第451 條之1 第4 項第3 款
    、第452 條亦分別定有明文。
三、原審以：被告甲○○前被訴意圖為自己不法之所有，於94年
    1 月1 日下午4 時許，騎乘其所有之車號FUR-458 號重型機
    車，在高雄市前鎮區○○○路95巷7 號前，徒手竊取李淵裕
    所有之聯軸器1 組（價值約新台幣50,000元），得手後將聯
    軸器置於上開重型機車運離現場，準備載至他處變賣，嗣於
    同年2 月1 日下午7 時30分許，為警循線查獲，所涉刑法第
    320 條第1 項之普通竊盜罪嫌，業經臺灣高雄地方法院檢察
    署檢察官於94年3 月28日提起公訴，經原審於94年5 月20日
    以94年度簡字第2715號判決判處有期徒刑4 月，於同年6 月
    30日確定，此有前開聲請簡易判決處刑書、原審簡易判決、
    臺灣高等法院被告前案紀錄表、原審公務電話記錄各乙份在
    卷可稽。而本件被告被訴之竊盜犯行與上開確定判決部分之
    犯罪時間緊接（前案犯罪時間為94年1 月1 日，本案犯罪時
    間為94年5 月17日），犯罪手法相似，而觸犯構成要件相同
    之罪名，顯係基於概括犯意反覆為之，自屬連續犯，為裁判
    上一罪，依審判不可分原則，前案判決之效力，應及於全部
    犯罪事實（含本案起訴事實在內）。從而，公訴人復於94年
    9 月28日另以94年度偵字第20124 號，就同一竊盜之犯罪事
    實聲請簡易判決處刑，而於94年10月12日繫屬於原審，此有
    臺灣高雄地方法院檢察署94年10月11日雄檢博有94偵20124
    字第12492 號函之原審刑事科收案戳記可資為憑，故本件公
    訴人乃係就與上開屬裁判上一罪之案件，向原審重行聲請簡
    易判決處刑，揆諸前揭說明，原審改依通常程序審理，且不
    經言詞辯論，逕為諭知免訴之判決。
四、惟查連續犯之概括犯意，必須行為人多次犯罪行為自始均在
    1 個預定犯罪計劃以內，即行為人主觀上始終以同一預定犯
    意進行。時間是否緊接，手段是否相同等客觀事實，僅在佐
    證行為人主觀是否基於概括犯意。換言之，即使時間緊接，
    手法相同，如行為人主觀上是另行起意，亦非連續犯裁判上
    一罪，是故必須訊問被告，查明其主觀犯意。本件被告於偵
    查中及原審均未到案，原審遽認被告本案與其前案具有連續
    犯之裁判上一罪關係，逕為免訴判決，尚有未合。公訴人上
    訴意旨，指摘原判決不當，為有理由，自應由本院將原判決
    撤銷，發回原審法院並不經言詞辯論為之，經調查後，另為
    適法之判決。
據上論斷，應依刑事訴訟法第372 條、第369 條第1 項但書，判
決如主文。
中　　華　　民　　國　　94　　年　　12　　月　　29　　日
                  刑事第三庭    審判長法  官  周賢銳
                                      法  官  黃仁松
                                      法  官  謝宏宗
以上正本證明與原本無異。
本件判決不得上訴。
中　　華　　民　　國　　94　　年　　12　　月　　30　　日
                                書   記　 官  熊惠津
                                                      Ｆ
